臺灣高雄地方法院民事裁定　　　　　　 110年度簡上字第93號
上　訴　人　林應專　
被　上訴人　蘇于芬　
訴訟代理人　耿子翔　
追加被上訴
人　　　　　林應昇　
　　　　　　林應然　

　　　　　　林應華　
　　　　　　林應慧　
上列上訴人與被上訴人蘇于芬間請求返還房屋事件，上訴人於
本件第二審程序追加林應昇、林應然、林應華、林應慧為被上訴
人，本院裁定如下：
    主  文
上訴人追加之訴駁回。
追加之訴訟費用由上訴人負擔。
    理  由
一、按於第二審為訴之變更或追加，非經他造同意，不得為之。
    但請求之基礎事實同一者，或訴訟標的對於數人必須合一確
    定時，追加其原非當事人之人為當事人者，不在此限，民事
    訴訟法第446 條第1 項但書、第255 條第1 項第2 款、第5
    款定有明文。而簡易程序之之第一審裁判之上訴及抗告程序
    準用上開規定，民事訴訟法第436 條之1 第3 項亦有明定。
    次按民事訴訟法第255 條第1 項第2 款之規定，因可利用原
    訴訟資料，除有礙於對造防禦權之行使外，得適用於當事人
    之變更或追加。在第二審依第446 條第1 項適用第255 條第
    1 項第2 款規定變更或追加當事人，須於對造之審級利益及
    防禦權之保障無重大影響，始得為之，以兼顧當事人訴訟權
    益之保障及訴訟經濟之要求（最高法院106 年度第13次民事
    庭會議決議意旨參照）。
二、本件上訴人於原審依訴外人即原告之父林景元與被上訴人蘇
    于芬簽訂之門牌號碼高雄市○○區○○○路000 號1 、2 樓
    房屋（下稱系爭房屋）租賃契約第1 、2 、3 、4 、6 、7
    條約定及民法第455 條規定，起訴請求：㈠蘇于芬應將應返
    還系爭房屋；㈡蘇于芬應自民國104 年8 月1 日起每3 個月
    一期給付原告45,000元，及自各該期第2 個月15日起至給付
    日止以週年利率5 ％計算之利息；㈢蘇于芬應給付原告100
    萬元及自104 年8 月1 日起至給付日止，按週年利率5 ％計
    算之利息；㈣願供擔保請准宣告假執行。經原審於110 年2
    月19日判決。上訴人不服，提起本件上訴，並於本件上訴理
    由㈠狀中追加林應昇、林應然、林應華、林應慧（下稱系爭
    4 人）為第二備位上訴之聲明之被上訴人，並主張：系爭4
    人與蘇于芬間有一系爭房屋之租約，惟因該租約並未依據家
    庭財務協議書之約定，將租金交付予林景元，則其等5 人自
    應連帶給付林景元自106 年8 月1 日起按月給付租金15,000
    元。又設若有其等5 人之該租約存在，則其本不合於民法第
    820 條規定，而為無效之契約，自應適用原林王素遲與蘇于
    芬間104 年7 月17日租約，而須按月給付75,000元之違約金
    本息，且因林景元嗣將該債權讓予上訴人，故上訴人於本件
    追加原非當事人之系爭4 人為被上訴人，請求之基礎事實同
    一等語。然被上訴人此項訴之追加，影響追加系爭4 人之審
    級利益，不利其程序權保障；再按連帶債務之債權人，得對
    於債務人中之一人或數人或其全體，同時或先後請求全部或
    一部之給付，民法第273 條第1 項亦有明文，故債權人對於
    連帶債務人之起訴請求，全體連帶債務人並無一同被訴之必
    要，即無合一確定關係，則上訴人追加系爭4 人亦不符合民
    事訴訟法第255 條第1 項第5 款規定，復經系爭4 人具狀表
    示不同意，自與上開要件不合。揆諸首揭說明，上訴人於本
    第二審程序追加系爭4 人為被上訴人，為不合法，應予駁回
    。
三、依民事訴訟法第436 之1 第3 項、第463 條、第249 條第1
    項第6 款、第95條、第78條裁定如主文。
中    華    民    國   110    年    10    月    13    日
                  民事第三庭  審判長  法  官  高瑞聰
                                      法  官  林家伃
                                      法  官  黃姿育
以上正本係照原本作成。
本件裁定不得抗告。
中    華    民    國   110    年    10    月    13    日
                                      書記官  陳亭妤